【裁判字號】    97,消債更,545
【裁判日期】    980821
【裁判案由】    更生事件
【裁判全文】
臺灣士林地方法院民事裁定           97年度消債更字第545號
債  務  人  甲○○
上列當事人聲請更生事件，本院裁定如下：
    主  文
債務人甲○○自中華民國九十八年八月二十四日十七時起開始更
生程序。
命司法事務官進行本件更生程序。
    理  由
一、按債務人與金融機構協商成立者，不得聲請更生或清算，但
    因不可歸責於己之事由，致履行顯有重大困難者，不在此限
    。本條例施行前，債務人依金融主管機關協調成立之中華民
    國銀行公會會員辦理消費金融案件無擔保債務協商機制與金
    融機構成立之協商，準用前項之規定，消費者債務清理條例
    第151 條第5 項、第6 項分別定有明文。次按債務人不能清
    償債務或有不能清償之虞，且無擔保或無優先權之債務總額
    未逾新臺幣（下同）1,200 萬元者，於法院裁定開始清算程
    序或宣告破產前，得向法院聲請更生，觀諸同條例第3 條、
    第42條第1 項規定自明。又法院開始更生程序之裁定，應載
    明其年、月、日、時，並即時發生效力。法院開始更生或清
    算程序後，得命司法事務官進行更生或清算程序，必要時得
    選任律師、會計師或其他適當之自然人或法人一人為監督人
    或管理人，復為同條例第45條第1 項、第16條所明定。
二、本件聲請意旨略以：伊有不能清償債務情事，前曾於民國95
    年6 月依中華民國銀行公會會員辦理消費金融案件無擔保債
    務協商機制與最大債權金融機構成立協商，協商條件為每月
    還款37,079元。惟伊協商時每月薪資僅47,823元，扣除每月
    協商還款金額後，僅餘10,744元，無法維持最低基本生活，
    因而毀諾。故伊確係因不可歸責於己之事由，致履行協商條
    件顯有重大困難。且伊無擔保或無優先權之債務總額未逾1,
    200 萬元，復未經法院裁定開始清算程序或宣告破產，爰向
    本院聲請更生等語。
三、查債務人甲○○所主張之上開事實，有全戶戶籍謄本、財團
    法人金融聯合徵信中心當事人綜合信用報告－債務清理條例
    前置協商專用債權人清冊、中華民國銀行公會員辦理消費金
    融案件無擔保債務協商機制協議書暨無擔保債務還款計畫、
    95年度綜合所得稅各類所得資料清單、財政部臺灣省北區國
    稅局財產歸屬資料清單、勞工保險被保險人投保資料表、薪
    資轉帳帳戶存摺內頁影本、在職證明書在卷可稽（見本院卷
    第17至20、25至27、36至42、95至98、106 、107 、111 頁
    ），核閱屬實，堪認為真正。是以內政部主計處所公布95年
    度臺北市最低生活費14,377元觀之，債務人95年協商時每月
    收入47,823元，扣除協商還款金額37,079元後，僅餘10,744
    元，實不足以支應其最低生活必要支出，足認債務人係因不
    可歸責於己之事由，致履行協商條件顯有困難。此外，債務
    人復查無消費者債務清理條例第6 條第3 項、第8 條或第46
    條各款所定駁回更生聲請之事由存在，則其聲請更生，應屬
    有據。揆諸首揭規定及說明，應予開始更生程序，並命司法
    事務官進行本件更生程序。
四、爰裁定如主文。
中    華    民    國    98    年    8     月    21    日
                  民事第二庭  法      官  古振暉
上為正本係照原本作成。
本件不得抗告。
中    華    民    國    98    年    8     月    21    日
                              書  記  官  羅伊安


司法院資訊處製作；財團法人民間司法改革基金會備份。
